臺灣臺南地方法院刑事裁定
111年度撤緩字第206號
聲  請  人  臺灣臺南地方檢察署檢察官
受  刑  人  謝榮仁


上列聲請人因受刑人業務過失致人重傷案件（臺灣高等法院臺南
分院107 年度交上易字第773 號），聲請撤銷緩刑（111 年度執
聲字第1201號），本院裁定如下：
    主  文
聲請駁回。
    理  由
一、聲請意旨略以：受刑人謝榮仁因犯業務過失致人重傷案件，
    經臺灣高等法院臺南分院以107 年度交上易字第773 號判決
    判處有期徒刑6 月，緩刑5 年，於民國108 年5 月29日確定
    ，緩刑期間至113 年5 月28日，尚未期滿（下稱前案）。惟
    受刑人於前案緩刑期內之109 年11月8 日更犯過失傷害致人
    重傷罪，經本院以111 年度交易字第289 號（聲請意旨誤載
    為259 號，應予更正）判決判處有期徒刑6 月，於前案緩刑
    期內之111 年9 月8 日確定（下稱後案），迄今未逾6 月。
    核受刑人所為，已合於刑法第75條之1 第1 項第3 款所定得
    撤銷緩刑宣告之原因，爰依刑事訴訟法第476 條規定，聲請
    撤銷上開前案緩刑之宣告等語。
二、按緩刑之宣告應撤銷者，由受刑人所在地或其最後住所地之
    地方法院檢察官聲請該法院裁定之，刑事訴訟法第476 條定
    有明文。查受刑人之住所地，位在本院管轄地域，有其個人
    戶籍資料查詢結果1 份在卷可按，是本件聲請人向本院聲請
    撤銷緩刑之宣告，合乎法定程序，先予敘明。
三、按受緩刑之宣告，緩刑期內因過失更犯罪，而在緩刑期內受
    有期徒刑之宣告確定，足認原宣告之緩刑難收其預期效果，
    而有執行刑罰之必要者，得撤銷其宣告，刑法第75條之1 第
    1 項第3 款定有明文。又得否撤銷緩刑之宣告，除須符合刑
    法第75條之1 第1 項各款之要件外，另賦予法院決定撤銷與
    否之權限，亦即由法院審核是否符合「足認原宣告之緩刑難
    收其預期效果，而有執行刑罰之必要」。故法官應本於合目
    的性之裁量，妥適審酌被告所犯前、後數罪間，關於法益侵
    害之性質、再犯之原因、違反法規範之情節是否重大、被告
    主觀犯意所顯現之惡性及其反社會性等情節，是否已使前案
    原為促使惡性輕微之被告或偶發犯、初犯改過自新而宣告之
    緩刑，已難收其預期之效果，而確有執行刑罰之必要。
四、經查：
  ㈠本件受刑人前因犯業務過失致人重傷案件，經臺灣高等法院
    臺南分院以107 年度交上易字第773 號判決判處有期徒刑6 
    月，緩刑5 年，於民國108 年5 月29日確定，緩刑期間至11
    3 年5 月28日，尚未期滿；受刑人另於前案緩刑期內之109 
    年11月8 日更犯過失傷害致人重傷罪，經本院以111 年度交
    易字第289 號判決判處有期徒刑6 月，於前案緩刑期內之11
    1 年9 月8 日確定，迄今未逾6 月等情，有上開前、後案之
    判決書及臺灣高等法院被告前案紀錄表各1 份在卷可憑，受
    刑人於前案緩刑期內，因過失犯後案，而在緩刑期內受有期
    徒刑之宣告確定，合於刑法第75條之1 第1 項第3 款所定得
    撤銷緩刑宣告之要件乙節，首堪認定。
  ㈡經本院核閱受刑人前、後2 案判決，受刑人所犯前案係因業
    務關係駕駛自用小客貨車，行經閃光黃燈路口，未注意車前
    狀況、未減速慢行，致與駕駛普通重型機車、左轉時支線道
    未讓幹線道車先行之被害人發生碰撞；受刑人所犯後案，則
    係駕駛自用小客貨車，於駛出圓環時，未注意車前狀況，致
    與違規未行走在行人穿越道而徒步穿越道路之被害人發生碰
    撞。核受刑人所犯前、後2 案雖同屬因駕駛自用小客貨車，
    不慎發生車禍事故，致他人受有重傷害，所犯罪名及侵害法
    益均相同，惟均屬過失犯罪，犯罪惡性原即較輕，於前、後
    2 案違反注意義務之態樣、程度亦不盡相同，且前、後2 案
    之被害人就車禍事故之發生，均與有相當程度之過失，前案
    判決甚且認被害人始為肇事主因，自不能將車禍之結果全然
    歸咎於受刑人，參以前、後2 案之車禍發生時間相隔已3 年
    以上之時間，可認僅屬偶發犯罪，足見受刑人主觀犯意所顯
    示之反社會性尚非屬重大。又受刑人於前、後2 案肇事後，
    均自首接受裁判，且於前案中坦承犯行，並與被害人成立調
    解，自108 年1 月1 日起迄今，均有按期履行賠償義務等情
    ，有本院107 年度南司調字第426 號調解筆錄、被害人家屬
    111 年11月1 日陳報狀及所附被害人指定之匯款帳戶存摺內
    頁影本1 份在卷可按；就後案部分，雖未於偵審程序中坦承
    犯行，否認過失，惟依其所為辯解略以：被害人違規未行走
    在行人穿越道，且當時天色昏暗，受刑人難以事先注意到身
    穿深色衣著、快步奔跑之被害人，待受刑人看見被害人身影
    時，已煞車不及等語，尚屬防禦權之合法行使，難以此逕認
    被告經前案罪刑暨緩刑之宣告後，全無悔意，或非入監執行
    無以收懲儆或矯正之效。再者，前案係以受刑人坦承犯行，
    且與被害人家屬達成和解，願分期賠償損害為由，宣告緩刑
    ，且附命受刑人應依調解書內容分期付款賠償作為緩刑條件
    ，以督促受刑人確實填補其犯罪所生之損害，是本院於審酌
    是否撤銷前案緩刑時，自應將前案判決宣告緩刑係出於尊重
    被害人意願，並保障前案被害人因緩刑條件所能享有督促效
    用之目的，以及受刑人迄今均有按期履行前案賠償義務之情
    形納入考量。是以，依本件卷內事證，尚不足以認定受刑人
    所受前案緩刑宣告已難收其預期效果，而有執行刑罰之必要
    ，本件檢察官聲請撤銷受刑人前案緩刑之宣告，尚難准許，
    應予駁回。
五、依刑事訴訟法第220 條規定，裁定如主文。
中　　華　　民　　國　　111 　年　　11　　月　　14　　日
                  刑事第四庭  法  官  陳品謙
以上正本證明與原本無異。
如不服本裁定，應於收受送達後5日內向本院提出抗告狀。（應
附繕本）
　　　　　　　　　　　　　　　書記官  趙建舜
中　　華　　民　　國　　111 　年　　11　　月　　14　　日